【裁判字號】    97,易,794
【裁判日期】    970904
【裁判案由】    違反家庭暴力防治法
【裁判全文】
臺灣屏東地方法院刑事判決               97年度易字第794號
公  訴  人  臺灣屏東地方法院檢察署檢察官
被      告  甲○○
                    現於臺灣屏東看守所附設勒戒所戒治中
上列被告因違反家庭暴力防制法案件，經檢察官提起公訴（97
年度偵字第4746號），被告就被訴事實為有罪之陳述，經本院告
以簡式審判程序意旨，並聽取公訴人及被告之意見後，當庭裁定
改依簡式審判程序審理，本院判決如下：
    主  文
甲○○違反法院依家庭暴力防治法第十四條第一項所為禁止實施
家庭暴力之裁定，處拘役肆拾日，如易科罰金，以新臺幣壹仟元
折算壹日。
    事  實
一、甲○○係乙○○○之女，二人間具有家庭暴力防治法第3條
    第3款所定之家庭成員關係。甲○○曾於民國97年5月30日，
    經本院依家庭暴力法第14條之規定，以97年度家護字第299
    號民事通常保護令裁定令其不得對被害人張志恆（甲○○之
    父）、乙○○○實施身體或精神上不法侵害之行為，不得直
    接或間接對於被害人為騷擾之聯絡行為。詎甲○○於97年7
    月14日22時許，在屏東縣潮州鎮○○里○○路223 號住處，
    因管教子女遭乙○○○攔阻，竟藉著酒意，出手推乙○○○
    及以手毆打乙○○○之頭部一下（未成傷），違反法院所為
    前述裁定，乙○○○報警處理，事後甲○○為警測得其呼氣
    酒精濃度每公升高達1 ‧26毫克。。
二、案經乙○○○訴由屏東縣政府警察局潮州分局報請臺灣屏東
    地方法院檢察署檢察官偵查起訴。
    理  由
一、本件被告所犯違反法院依家庭暴力防治法之案件，屬非死刑
    、無期徒刑、最輕本刑為3 年以上有期徒刑之罪，亦非屬高
    等法院管轄第一審之案件，且被告先就被訴事實為有罪之陳
    述，經審判長得告知被告簡式審判程序之旨，並聽取
    當事人之意見後，依刑事訴訟法第273 條之1 規定裁定進行
    簡式審判程序，不受刑事訴訟法第159 條第1 項、第161 條
    之2 、之3 、第163 條之1 、第164 條至第170 條等調查證
    據規定之限制，合先敘明。
二、上開事實，業據被告坦供不諱，核與被害人即其母乙○○○
    於警詢中之指訴相符，被告曾經本院核發禁制令，不得對乙
    ○○○實施身體或精神上不法侵害之行為，不得直接或間接
    對於被害人為騷擾之聯絡行為，有本院97年度家護字第299
    號裁定在卷可參。被告之自白核與事實相符，其犯行應堪認
    定。
三、按家庭暴力防治法所規定之家庭暴力，係指家庭成員間實施
    身體或精神上不法侵害之行為，家庭暴力防治法第2 條第1
    款定有明文。被告甲○○係乙○○○之女，二人間具有家庭
    暴力防治法第3 條第3 款所定之家庭成員關係。核被告所為
    係犯家庭暴力防治法第62條第1 款之違反保護令罪，爰考量
    其前甫於97年3 月22日因酒後管教子女遭其母乙○○○攔阻
    ，與其母發生爭執而對其母施暴，經法院於97年5 月30日核
    發上開核發保護令，數月後旋因相同事故違反保護令而為本
    件犯行，足徵性情未改，然念被告事後坦承犯行，並深表悔
    意，爰酌處如主文之刑，及易科罰金之折算標準，以勵自新
    。
據上論斷，依刑事訴法第273 條之1 、第299 條第1 項，家庭暴
力防治法第61條第1 款，刑法第11條、第41條第1 項，判決如主
文。
本案經檢察官李宗榮到庭執行職務。
中    華    民    國    97    年    9     月    4    日
                  刑事第六庭          法  官  惠光霞
以上正本證明與原本無異。
如不服本判決應於收受本判決送達後十日內向本院提出上訴書狀
，其未敘述上訴理由者，並得於提起上訴後十日內向本院補提理
由書狀（均須按他造當事人之人數附繕本）「切勿逕送上級法院
」
中    華    民    國    97    年    9     月    4    日
                                      書記官  陳清陽
附錄本判決論罪之法條：
家庭暴力防治法法第61條第1款：
違反法院依第14條第1 項、第16條第3 項所為之下列裁定者，為
本法所稱違反保護令罪，處3 年以下有期徒刑、拘役或科或併科
新臺幣10萬元以下罰金：
一、禁止實施家庭暴力。


司法院資訊處製作；財團法人民間司法改革基金會備份。
